【裁判字號】    95,交簡上,106
【裁判日期】    950921
【裁判案由】    公共危險
【裁判全文】
臺灣臺南地方法院刑事判決           95年度交簡上字第106號
上  訴  人  臺灣臺南地方法院檢察署檢察官
被      告  乙○○
上列上訴人因被告公共危險案件，不服本院九十五年度交簡字第
一一二六號中華民國九十五年五月三十日第一審判決（聲請案號
：九十五年度偵字第六七九八號），提起上訴，本院管轄之第二
審合議庭判決如下：
    主     文
原判決撤銷。
乙○○駕駛動力交通工具肇事，致人傷而逃逸，處有期徒刑柒月
，緩刑貳年。
    事     實
一、乙○○於民國九十五年三月十二日十八時三十分許，騎乘車
    牌號碼ＺＶＱ─三一一號輕型機車，沿台南市○○路，由西
    往東方向行經該路與南門路之交岔路口時，與沿前述南門路
    由北往南方向行駛通過該路口，由陳建錳所騎乘，後載蔡宜
    衿之車牌號碼ＬＷ三─九三九號重型機車擦撞，並造成陳建
    錳受有右膝蓋擦傷、右腰部瘀青、右肩、右手肘擦傷等傷害
    ，蔡宜衿則受有左手擦傷、雙膝挫傷腫脹、右踝挫傷腫脹等
    傷害（過失傷害部分，均未據告訴）。詎乙○○駕車肇事並
    致陳建錳、蔡宜衿受傷後，竟未採取任何救護措施，或報警
    前來處理，隨即騎乘前揭機車逕行逃離現場。後經陳建錳記
    下乙○○所騎乘前機機車之車牌號碼並報警處理後，始為警
    循線查悉上情。
二、案由臺南市警察局第二分局報告臺灣臺南地方法院檢察署檢
    察官偵查後，聲請簡易判決處刑。
    理     由
一、前揭犯罪事實，業據被告乙○○於偵查及本院審理時中迭次
    坦承不諱，核與被害人陳建錳、蔡宜衿於警詢中所證相符，
    並有道路交通事故現場圖、道路交通事故調查報告表（一）
    、（二）、事故現場蒐證照片及肇事車輛採證照片各件在卷
    可稽，綜此，被告於偵查及本院審理中之自白與事實相符，
    應堪採信。而被害人陳建錳、蔡宜衿因本次交通事故受有前
    揭傷害等情，亦據其等於警詢中陳述明確，並有行政院衛生
    署台南醫院九十五年三月十二日診斷證明書一份在卷可參，
    綜此，被告駕駛動力交通工具肇事，致被害人陳建錳、蔡宜
    衿受傷而逃逸之公共危險犯行明確，堪以認定，應依法論科
    。
二、核被告所為係犯刑法第一百八十五條之四之駕車肇事逃逸罪
    。原審以被告罪證明確，應予論罪科刑，固非無見，惟刑法
    第一百八十五條之四駕車肇事逃逸罪之法定刑為六月以上五
    年以下有期徒刑之罪。而原審就被告前開犯行僅量處有期徒
    刑四月，於法未合。檢察官上訴意旨指摘原審量刑於法有所
    未合等語，為有理由，自應由本院予以撤銷改判。爰審酌被
    告犯罪之動機、目的、手段，其生活狀況與本件犯罪所生之
    危險、損害，被害人因本件車禍所受之傷勢，亦非屬嚴重，
    以及被告犯罪後坦承犯行，並已與被害人均達成和解，有和
    解書一份在卷可按等一切情狀，認檢察官聲請並經被告同意
    如主文所示之刑度為妥適。爰依檢察官之聲請，量處如主文
    所示之刑。又被告行為後，刑法業於九十四年二月二日經總
    統以華總一義字第０九四０００一四九０一號令修正公布，
    並於九十五年七月一日施行（下稱新刑法，修正前刑法下稱
    舊刑法），而刑法第七十四條有關緩刑之規定亦經修正，本
    院參酌最高法院九十五年五月二十三日刑事庭第八次會議之
    決議所示，認犯罪在新刑法施行前，新刑法施行後，緩刑之
    宣告，應適用新刑法第七十四條之規定。復參以被告前未曾
    受有期徒刑以上刑之宣告，有台灣高等法院被告前案紀錄表
    一份在卷可憑，本院認其經此起訴、審判之刑事程序，應知
    所警惕，信無再犯之虞，認所宣告之刑以暫不執行為適當，
    爰依新刑法第七十四條第一項第一款之規定，併諭知緩刑之
    宣告如主文所示，以勵自新。
據上論斷，應依刑事訴訟法第四百五十五條之一第一項、第三項
、第三百六十九條第一項前段、第三百六十四條、第二百九十九
條第一項前段，刑法第二條第一項、第一百八十五條之四、第七
十四條第一項第一款，判決如主文。
本案經檢察官甲○○到庭執行職務
中    華    民    國    95    年    9     月    21    日
                  刑事第九庭    審判長法  官  林英志
                                      法  官  林臻嫻
                                      法  官  卓穎毓
以上正本證明與原本無異。
不得上訴。
                                      書記官  秦建華
中    華    民    國    95    年    9     月    21    日
附錄法條
刑法第185條之4
駕駛動力交通工具肇事，致人死傷而逃逸者，處6月以上5年以下
有期徒刑。


司法院資訊處製作；財團法人民間司法改革基金會備份。
